【裁判字號】    90,勞訴,7
【裁判日期】    900517
【裁判案由】    確認僱傭關係存在
【裁判全文】
臺灣高雄地方法院民事判決  九十年度勞訴字第七號
    原      告  乙○○
    被      告  大丁企業社即李燕平
    訴訟代理人  甲○○○
右當事人間確認僱傭關係存在事件，本院判決如左：
    主      文
確認原告與被告間僱傭關係存在。
被告應給付原告新台幣貳拾肆萬陸仟貳佰柒拾壹元。
訴訟費用由原告負擔百分之三十，餘由被告負擔。
本判決勝訴部分，於原告以新台幣玖萬元為被告供擔保後，得假執行。
原告其餘假執行之聲請駁回。
    事      實
甲、原告方面：
  一、聲明：
    (一)確認兩造間僱傭關係存在。
    (二)被告應給付原告新台幣（下同）三十六萬六千八百七十一元，及自民國八十九
      年十一月二日起至痊癒可得回復工作之日止，按每日六百元計算之工資補償。
    (三)願供擔保請准宣告假執行。
  二、陳述：
      原告自八十九年二月十三日起受僱於被告擔任衝模作業員，約定日薪六百元，
      嗣原告於同年三月二日遭機器輾傷左手二、三、四指，經住院進行截肢手術，
      至同年三月二十二日始出院，迄今仍接受復健治療中。詎原告受傷後，被告不
      但未給付原告應領工資，且又片面終止兩造間之勞動契約，為此爰依勞動基準
      法第五十九條第一款、第二款之規定，訴請被告給付積欠工資十五萬八千四百
      元、醫療費用四萬零四百七十一元及殘廢給付十六萬八千元，共計三十六萬六
      千八百七十一元，及自八十九年十一月二日起至痊癒可得工作之日止，按日給
      付六百元之工資補償。
  三、證據：提出診斷證明書、勞資爭議調解紀錄掛號暨醫療費用收據一份為證。
乙、被告方面：
  一、聲明：駁回原告之訴。
  二、陳述：
      被告確實於八十九年三月二日受僱於被告從事衝模工作，日薪六百元，並於同
      年月二十二日遭機器輾傷左手二、三、四指，且第三、四指截肢，計支出醫藥
      費四萬零四百七十一元，被告願意依勞動基準法給付原告職業災害補償，但是
      目前無力償付。
丙、本院依職權發函高雄市立小港醫院及博正醫院調閱原告之病歷資料。
    理      由
一、原告主張其自八十九年二月十三日起受僱於被告擔任衝模作業員，約定日薪六百
    元，嗣原告於同年三月二日遭機器輾傷左手二、三、四指，經住院進行截肢手術
    ，至同年三月二十二日始出院，迄今仍接受復健治療中。詎原告受傷後，被告不
    但未給付原告應領工資，且又片面終止兩造間之勞動契約，為此爰依勞動基準法
    第五十九條第一款、第二款之規定，提起本件訴訟等情，業據提出診斷證明書一
    件為證，且原告所主張之上開事實，又為被告所不爭執，則原告上開主張，自堪
    信為真實。
二、至原告主張其得請求之職業災害補償為醫療費用四萬零四百七十一元，工資部分
    十五萬八千四百元及自八十九年十一月二日起至痊癒得回復工作之日止，按月六
    百元之工資，及殘廢補償十六萬八千元等節：
  (一)按勞動基準法第五十九條規定，勞工因遭遇職業災害而致死亡、殘廢、傷害或疾
    病時，雇主應依左列規定予以補償。但如同一事故，依勞工保險條例或其他法令
    規定，已由雇主支付費用補償者，雇主得予以抵充之：一勞工受傷或罹患職業病
    時，雇主應補償其必需之醫療費用。職業病之種類及其醫療範圍，依勞工保險條
    例有關之規定。二勞工在醫療中不能工作時，雇主應按其原領工資數額予以補償
    。但醫療期間屆滿二年仍未能痊癒，經指定之醫院診斷，審定為喪失原有工作能
    力，且不合第三款之殘廢給付標準者，雇主得一次給付四十個月之平均工資後，
    免除此項工資補償責任。三勞工經治療終止後，經指定之醫院診斷，審定其身體
    遺存殘廢者，雇主應按其平均工資及其殘廢程度，一次給予殘廢補償。殘廢補償
    標準，依勞工保險條例有關之規定。
  (二)經查，原告因系爭職業災害致受有左手壓輾傷，第二、三、四指指骨骨折，組織
    損傷、流血不止，經手術治療，左食指截肢為遠端指骨零點五公分處，中指為中
    指骨中段約正常側二分之一，環指為近位指骨遠端約正常側三分之一，並給予促
    進血液循環之針劑藥物，至三月二十一日患部血液循環、組織生長均可，予以出
    院衛教，改門診復健等情，有高雄市博正醫院九十年四月二十七日九十博人字第
    ０四五號函暨病歷記錄一件為證。次查，原告進行復健治療至八十九年十月十二
    日止，仍存有左手第三、四指截肢，其遠端及近端關節皆因截肢而喪失，併掌指
    關節彎曲三十度，達喪失生理運動範圍二分之一以上。第二指遠端關節彎曲五十
    度，未達生理運動範圍二分之一以上，併左手正中神經及尺神經損傷，五指遠端
    常有麻痛、針刺感。肌力第一、二及第五指近乎五分，但均因麻痛有時無法全使
    上力等情，亦有高雄市立小港醫院九十年四月二十七日高醫港秘字第０六四二
    號函一件在卷為證。又所謂「手指喪失機能」，係指在拇指、中手指節關節或指
    節間關節喪失生理運動二分之一以上者。由上情觀之，可見原告經治療終止後，
    仍遺存中指、無名指二指喪失機能。依勞工保險條例殘廢給付標準表所列標準，
    原告第十二級之殘廢標準，給付殘廢補償之數額為一百日。
  (三)由上所述，原告得請求之職業災害補償項目如下：醫療費用四萬零四百七十一元
    部分，有原告提出之醫療費用單據一件為證，且為被告所不爭執，應堪予以認定
    。醫療期間工資補償，原告因系爭職業傷害，自八十九年三月二日起接受治療，
    復健至八十九年十月十二日止，已得判定其殘廢程度，此觀之高雄市立小港醫院
    函即明。是以應認至該日止，原告之醫療期間已經終止。故原告醫療期間不能工
    作之日數共計為二百二十五日，被告應給予工資補償十三萬五千元（600×225＝
    135,000）。至殘廢補償部分，原告因系爭事故身體遺有第十二級殘廢，被告應
    一次給予殘廢補償六萬元（600×100＝60,000）。是原告得請求之殘廢補償共計
    二十三萬五千四百七十一元（40471＋135000＋60000＝235,471），超過此部分
    之請求，並非有據，不應准許。
三、至原告又依其與被告間之僱傭契約請求被告給付二月十三日至三月一日之工資一
    萬零八百元部分，按勞動基準法第十三條前段規定，勞工在第五十九條規定之醫
    療期間，雇主不得終止契約。查原告主張被告曾於原告接受醫療期間片面終止其
    與原告間之勞動契約乙節，被告並未加以爭執，則原告此節主張，自堪信為真實
    。依前開規定，被告所為終止契約之意思表示並非合法，兩造間之僱傭關係仍然
    存在。再查，被告就兩造僱傭契約存在並積欠原告上開數額之工資等節，亦未加
    以爭執，是原告本於兩造有效之僱傭契約請求被告給付上開工資，亦為有據，應
    予准許。
四、從而，原告訴請確認兩造間之僱傭關係存在，並請求被告給付二十四萬六千二百
    七十一元，為有理由，應予准許，逾此部分之請求，則非有據，應予駁回。
五、假執行之宣告：
    原告陳明願供擔保請准宣告假執行，就原告勝訴部分，經核並無不合，爰酌定如
    主文所示之擔保金額准許之；至原告敗訴部分，其假執行之聲請亦失所附麗，並
    予駁回。
據上論結，原告之訴為一部有理由，一部無理由，依民事訴訟法第七十九條但書、第
三百九十條第二項，判決如主文。
中      華      民      國    九十      年      五      月     十七     日
                              臺灣高雄地方法院民事第五庭
~B法      官  汪怡君
右為正本係照原本作成。
如不服本判決，應於送達後廿日內，向本院提出上訴狀並表明上訴理由，如於本判決
宣示後送達前提起上訴者，應於判決送達後十日內補提上訴理由書（須附繕本）。
中      華      民      國    九十      年      五      月     十七     日
~B法院書記官  李春慧


司法院資訊處製作；財團法人民間司法改革基金會備份。
